【裁判字號】    95,易,1277
【裁判日期】    951106
【裁判案由】    賭博
【裁判全文】
臺灣士林地方法院刑事判決              95年度易字第1277號
公  訴  人  臺灣士林地方法院檢察署檢察官
被      告  甲○○
上列被告因賭博案件，經檢察官提起公訴（95年度偵字第8885號
），本院訊問被告後，被告為有罪之陳述，本院合議庭裁定改由
受命法官獨任進行簡式審判程序，並判決如下：
    主  文
甲○○意圖營利，聚眾賭博，處有期徒刑陸月，如易科罰金，以
新臺幣貳仟元折算壹日。扣案之傳真機貳臺、六合彩簽注單捌拾
柒張、六合手冊貳本均沒收。
    事  實
一、甲○○意圖營利，基於反覆、連貫、持續的犯意，自民國95
    年3 月間某日起，提供台北縣汐止市○○路102 號（起訴書
    誤載為臺北市○○區○○街95號，茲更正之）之居所作為其
    經營「六合彩」之賭博場所，聚集不特定賭客進入上開賭場
    簽選號碼及下注，並以0000000000號（起訴書誤載為000000
    0000號，茲更正之）及0000000000號室內電話供不特定賭客
    以傳真方式簽選號碼並下注；其簽賭金約為新臺幣（下同）
    數千元至萬元不等，且賭博方式為核對每星期二、四固定時
    間香港六合彩開出之號碼為準，如賭客對中2 個號碼「即2
    星」則每注可得5,700 元彩金、對中3 個號碼「即3 星」，
    則每注可得57,000元彩金；如未對中，簽賭金則歸甲○○所
    有，其即藉此方式從中牟利。嗣於同年7 月11日晚上8 時20
    分許，經警持搜索票於上址當場查獲，並扣得其所有供賭博
    用之傳真機2 臺、六合彩簽注單87張、六合手冊2 本等物。
二、案經臺北縣政府警察局汐止分局報請臺灣士林地方法院檢察
    署檢察官偵查起訴。
    理  由
一、上揭犯罪事實，業據被告甲○○於本院審理時坦承不諱，並
    有傳真機2 臺、六合彩簽注單87張、六合手冊2 本及現場照
    片6 幀等物扣案可資佐證，足認被告之自白與事實相符，本
    件事證明確，被告犯行堪予認定，應依法論科。
二、核被告所為，係犯刑法第268 條前段之意圖營利供給賭博場
    所罪、同條後段之意圖營利聚眾賭博罪及同法第266 條第1
    項前段之於公眾得出入之場所賭博罪。被告以一行為而觸犯
    上述三罪名，為想像競合犯，應從行為較重之意圖營利聚眾
    賭博罪處斷。又按利用香港六合彩開彩號碼為對獎號碼，聚
    集不特定之人簽賭下注，於每星期固定之開彩時間對獎，以
    簽中與否論輸贏，藉此牟利，即俗稱所謂經營六合彩之賭博
    ，此種犯罪形態，本質上乃具有反覆、延續之特質，亦即聚
    眾賭博之目的既在於營利，當不止對獎賭博一次就結束，其
    必於每星期固定時間反覆對獎賭博，而對獎前讓賭客簽賭行
    為亦是被告聚眾賭博的延續，因此每週重覆的簽賭、對獎，
    才是「意圖營利，聚眾賭博」的常態與典型，如有中斷應是
    例外。本件被告於本年3 月間起至7 月11日晚上被查獲為止
    ，連貫、反覆、持續的主持多期六合彩賭博行為，依上開理
    由，其於刑法評價上，應認係集合多數犯罪行為而構成「聚
    眾賭博」的獨立犯罪類型，應僅成立一罪，不因其行為係跨
    越95年7 月1 日刑法修正施行前、後而有不同；且本件既經
    評價為一罪，應以最後行為時之法律處斷，故本件應直接適
    用修正施行後之新法，無新舊法比較適用之問題。起訴書認
    被告在刑法修正施行前之犯行為連續犯，而在刑法修正施行
    後之犯行應與施行前之犯行分別論罪（從7 月1 日起至7 月
    11日被查獲時，以每星期二、四開獎計算，至少亦有三期）
    合併處罰，如此因刑法總則刪除連續犯的規定而把被告自始
    至終並無間斷的犯罪行為強分為二，就被告主觀犯意與客觀
    犯行從未中斷、變更，或另行起意，而刑法分則第268 條賭
    博罪的構成要件亦無修正的前提下，作此前、後歧異的論斷
    ，非但認事（犯罪事實同一、連貫、反覆、持續，並無間斷
    ）用法（切成前、後二段犯罪，分論連續犯與集合犯、或一
    罪與數罪的併合處罰）抵觸，且有事實與理由矛盾的違法，
    故為本院所不採，則公訴人求處被告有期徒刑10月的基礎亦
    無可維持，併此敘明。爰審酌被告前曾於84年間犯賭博罪，
    經本院判處有期徒刑五月確定，並於84年12月28日易科罰金
    執行完畢（不構成累犯），有台灣高等法院被告前案紀錄表
    在卷可稽，十年後又犯賭博罪，且其經營六合彩賭博，助長
    賭風，對社會風氣有不良影響，兼衡其素行、犯罪之動機、
    手段、目的、所生危害及在本院坦承犯行，及其人已老邁等
    一切情狀，量處如主文所示之刑，並諭知易科罰金之折算標
    準（即二千元折算一日），以示懲儆。
    扣案之傳真機2 臺、六合彩簽注單87張、六合手冊2 本，為
    被告所有，供本件犯罪所用之物，業據其供明在卷，應依刑
    法第38條第1 項第2 款宣告沒收。
據上論斷，應依刑事訴訟法第273 條之1 第1 項、第299 條第1
項前段，刑法第268 條前、後段、第266 條第1 項前段、第55條
、第41條第1 項前段、第38條第1 項第2 款，刑法施行法第1 條
之1 第1 項、第2 項前段，判決如主文。
本案經檢察官高俊申到庭執行職務。
中    華    民    國    95    年    11    月    6     日
                  刑事第一庭法  官  林清吉
以上正本證明與原本無異。
如不服本判決，應於判決送達後10日內，向本院提出上訴狀。
                            書記官  張茹茵
中    華    民    國    95    年    11    月    13    日
論罪法條：
刑法第268 條
意圖營利，供給賭博場所或聚眾賭博者，處3 年以下有期徒刑，
得併科3 千元以下罰金。
刑法第266 條
在公共場所或公眾得出入之場所賭博財物者，處1 千元以下罰金
。但以供人暫時娛樂之物為賭者，不在此限。
當場賭博之器具與在賭檯或兌換籌碼處之財物，不問屬於犯人與
否，沒收之。


司法院資訊處製作；財團法人民間司法改革基金會備份。
